

CONTACTO

- Carrer de Ramón Llull, 7, 17310, Girona
- 691846732
- ★ franmatorres@gmail.com

APTITUDES

- Gestión y organización de redes
- Programación informática
- Planificación de recursos
- Manejo de sistemas informáticos
- Especialista en parámetros de instalación
- Gestión de incidencias

IDIOMAS

Español, Catalán:

ldioma nativo

Inglés:

vanzado

SOFTWARE

Wireshark

Nmap Cisco

Pandora FMS

Java

Francisco Martínez Torres



PERFIL PROFESIONAL

Ingeniero de telecomunicaciones con 12 años de experiencia en gestión de redes informáticas. Reconocido por evaluar las necesidades operativas de los sistemas informáticos y desarrollar soluciones para ahorrar costes y aumentar la satisfacción del cliente.



EXPERIENCIA LABORAL

Ingeniero de telecomunicaciones Nextret - Girona 03/2018 - 07/2022

- Diseño de redes informáticas.
- Utilización de controladores de borde de sesión.
- Cálculo del coste de la instalación de dispositivos de telecomunicaciones.

Ingeniero de telecomunicaciones Grupo Al Consultoría - Girona 04/2012 - 12/2017

- Desarrollo de sistemas de comunicaciones y soporte a los usuarios del sistema.
- Definición de los requisitos técnicos para la gestión de proyectos a través de metodología Agile.
- Diseño de redes informáticas y análisis de los requisitos del ancho de banda.

Técnico de telecomunicación CT Solutions - Girona 11/2010 - 01/2012

- Desarrollo de proyectos de instalación y sistemas de telecomunicaciones según las especificaciones de cada cliente.
- Organización del despliegue y gestión de redes, sistemas e infraestructuras de telecomunicación.
- Soporte y gestión de redes e incidencias remotas.



FORMACIÓN ACADÉMICA

Universitat Politècnica de Catalunya Máster en Ingeniería de Telecomunicación (MET) - Barcelona, 09/2010

Ingeniería de Telecomunicaciones Universidad Autónoma de Barcelona - Barcelona, 09/2008

1 de 1 23/9/2023, 01:35